【裁判字號】    89,上易,2009
【裁判日期】    890718
【裁判案由】    竊盜
【裁判全文】
臺灣高等法院刑事判決                          八十九年度上易字第二九號
    上  訴  人  臺灣桃園地方法院檢察署檢察官
    上  訴  人
    即  被  告  乙○○
右上訴人因被告竊盜案件，不服臺灣桃園地方法院八十九年度易字第四七六號，中華
民國八十九年三月二十七日第一審判決（起訴案號：臺灣桃園地方法院檢察署八十九
年度偵字第一七七五號，併辦案號：八十九年度偵字第五六０四號）提起上訴，本院
判決如左：
    主    文
原判決撤銷。
乙○○連續攜帶兇器竊盜，處有期徒刑拾月，扳手壹支沒收。
    事  實
一、乙○○基於意圖為自己不法所有之概括犯意，（一）因劉德癸積欠其債務，遂由
    劉德癸之母親交予張秋萍（劉德癸之妻）所有之自用小客車一部以抵押債務，惟
    因該車僅有一面車牌，乙○○擔心為警臨檢，遂於民國（下同）八十九年一月十
    九日晚間十時許，在桃園縣觀音鄉富源村二鄰七十九之八號前，持自己所有之客
    觀上足供凶器使用之扳手一支竊取甲○○所有之車號ＪＷ－二０五五號車牌二面
    ，改旋掛於上開自小客車上使用。嗣於八十九年一月二十二日晚間六時十分許，
    在桃園縣平鎮市○○路南勢國小前，為警查獲。（二）繼之於八十九年元月二十
    七日九時許，在桃園縣楊梅鎮○○路四四五巷七二號，以不明之人所有之鑰匙一
    把，行竊劉正彬所有之Ｌ九－一九五七號自小客車一部，另於同年二月三日九時
    許，在桃園縣楊梅鎮○○路四四五巷口，以同上行竊車牌之手法，行竊蓋琪峰所
    有之Ｌ九－九九０三號自小客車車牌二面，得手後將所竊得之蓋琪峰所有車牌懸
    掛於所竊得之自小客車上使用，並透過朋友伍冠中之介紹，於同年月三月間某日
    晚間十一時許，在桃園縣新屋交流道旁「好伯春汽車旅館」，以新台幣七萬元價
    格將該錯誤懸掛車牌之贓車販售給陳章賢。嗣於同年四月十日二十一時許，陳章
    賢駕駛該車行經桃園縣楊梅鎮○○里○○路時為警查獲，並經警方扣得上揭鑰匙
    一把，因而查獲上情。
二、案經桃園縣警察局平鎮分局、楊梅分局先後報請臺灣桃園地方法院檢察官偵查起
    訴及移請本院併辦。
    理  由
一、右開事實（一）部分，業據被告乙○○於本院審理中坦承不諱，核與被害人甲○
    ○於警訊中證述之情節相符，復有車牌失竊個別查詢報表、贓物認領保管單各一
    紙在卷可考，事證明確，其犯行堪以認定。右開事實（二）部分，訊之被告乙○
    ○矢口否認，但查右揭事實已據關係人伍冠中、陳章賢指述在卷，互核相符，並
    經被害人蓋琪峰、劉正彬證述明確，復有查詢車輛認可資料、車輛失竊、車牌失
    竊資料足憑。經查被告與伍冠中係朋友關係，而與陳章賢並不熟識，且現正入伍
    受訓中，核與關係人陳章賢、伍冠中所述一致，且查本件係警方先行查獲陳章賢
    ，由陳章賢之供述始查知上情，因陳章賢與被告並非熟識，則陳章賢豈有誣攀被
    告之理，又查本件行竊之手法與前揭犯罪事實（一）相仿，殆均係被告所為誤無
    誤。是本件事證已臻明確，被告犯行堪以認定。
二、按刑法第三百二十一條第一項第三款之「兇器」其種類並無限制，凡客觀上足對
    人之生命、身體、安全構成威脅，具有危險性之兇器均屬之，且只須行竊時攜帶
    此種具有危險性之兇器為已足，並不攜帶之初有行兇之意圖為必要，最高法院著
    有七十九年台上字第五二五三號判例可資參照。查汽車車牌經以螺絲固定於車身
    上，茍非使用扳手無法拆卸竊取，又查扳手形長質硬，客觀上足供兇器使用。被
    告持用扳手行竊他人車牌，核其先後二次行竊車牌所為，均係犯刑法第三百二十
    一條第一項第三款之加重竊盜罪。又其行竊他人汽車所為，係犯同法第三百二十
    條第一項普通竊盜罪。被告先後三次竊盜所為，雖有普通及加重竊盜之別，但時
    間緊接，手法雷同，所犯且係構成要件相同之罪名，顯係基於概括之犯意而反覆
    為之，應論以連續犯，並以刑法第三百二十一條第一項第三款之加重竊盜罪一罪
    論。
三、被告上訴否認犯罪，辯稱：不知前揭車牌係他人所有之物，以為是廢棄物方加以
    剝取，原無竊盜之犯意云云，但查車牌未經繳銷報廢，即有經濟價值，他人焉有
    任意丟棄之理，是被告所辯顯不足採。但原審就前揭犯罪事實（二）所示被告竊
    盜犯行未及併辦，殊有未洽，即有可議之處，檢察官執此上訴，指摘原判決不當
    ，為有理由，應由本院加以撤銷改判，以資救濟。爰審酌被告曾有少年事件非行
    紀錄，因貪得一己之私慾，行竊他人財物，破壞社會秩序，犯後未坦承全數犯行
    等情及其他一切情狀，量處如主文所示之刑，以示懲儆。被告行竊所用之扳手一
    支既為被告所有，且為供犯罪所用之物，雖未扣案，惟不能證明業已滅失，仍應
    依刑法第三十八條第一項第二款，宣告沒收。至於扣案之鑰匙一把，因不能證明
    係被告所有之物，且非係違禁物，自毋庸為沒收之諭知。
四、據上論斷，應依刑事訴訟法三百六十九條第一項前段、第三百六十四條、第二百
    九十九條第一項前段，刑法第五十六條、第三百二十一條第一項第三款、第三十
    八條第一項第二款，判決如主文。
本案經檢察官林占青到庭執行職務。
中    華    民    國    八十九    年       七       月        十八      日
                            臺灣高等法院刑事第九庭
                                審判長法  官  李  文  成
                                      法  官  何  菁  莪
                                      法  官  周  盈  文
右正本證明與原本無異。
不得上訴。
                                      書記官  余  姿  慧
中    華    民    國    八十九    年       七       月        十八      日
附錄：本判決論罪科刑法條全文
刑法第三百二十一條
犯竊盜罪而有左列情形之一者，處六月以上五年以下有期徒刑：
一、於夜間侵入住宅或有人居住之建築物、船艦或隱匿其內而犯之者。
二、毀越門扇、牆垣或其他安全設備而犯之者。
三、攜帶兇器而犯之者。
四、結夥三人以上而犯之者。
五、乘火災、水災或其他災害之際而犯之者。
六、在車站或埠頭而犯之者。
前項之未遂犯罰之。


司法院資訊處製作；財團法人民間司法改革基金會備份。
